【裁判字號】    98,上易,212
【裁判日期】    980612
【裁判案由】    詐欺
【裁判全文】
臺灣高等法院臺南分院刑事判決         98年度上易字第212號
上  訴  人
即  被  告  乙○○
上列上訴人因詐欺案件不服臺灣臺南地方法院97年度易字第1957
號中華民國98年2月18日第一審判決（起訴案號：臺灣臺南地方
法院檢察署97年度偵字第13556號），提起上訴，本院判決如下
：
    主  文
上訴駁回。
    理  由
一、按刑事訴訟法第350條、第361條、第362條、第367條規定，
    不服地方法院之第一審判決而上訴者，須提出上訴書狀，並
    應敘述具體理由，此為上訴必備之程式；如所提之書狀未敘
    述上訴理由，或僅曾以言詞陳述上訴理由者，均應於上訴期
    間屆滿後二十日內補提理由書於第一審法院。第一審法院經
    形式審查，認逾期未補提上訴理由者，應定期間先命補正；
    逾期未補正者，為上訴不合法律上之程式，應以裁定駁回。
    倘已提出上訴理由，但所提非屬具體理由者，則由第二審法
    院以上訴不合法律上之程式，判決駁回。而所謂具體理由，
    必係依據卷內既有訴訟資料或提出新事證，指摘或表明第一
    審判決有何採證認事、用法或量刑等足以影響判決本旨之不
    當或違法，而構成應予撤銷之具體事由，始克當之（例如：
    依憑證據法則具體指出所採證據何以不具證據能力，或依憑
    卷證資料，明確指出所為證據證明力之判斷如何違背經驗、
    論理法則）；倘僅泛言原判決認定事實錯誤、違背法令、採
    証違法、判決不公、量刑失之過重或輕縱，而未依上揭意旨
    指出具體事由，或形式上雖已指出具體事由，然該事由縱使
    屬實，亦不足以認為原判決有何不當或違法者（例如：對不
    具有調查必要性之證據，法院未依聲請調查亦未說明理由，
    或援用證據不當，但除去該證據仍應為同一事實之認定），
    皆難謂係具體理由，而應認其上訴為不合法律上之程式（最
    高法院97年台上字第892號判決、97年台上字第3267號判決
    意旨及法院辦理刑事訴訟案件應行注意事項第162點參照）
    。
二、本件上訴人即被告乙○○不服原判決，於民國（下同）98年
    2月27日合法提起上訴，形式上雖提出上訴書狀敘述上訴理
    由，其理由略以：上訴人自幼家境並不富裕，因經濟不景氣
    ，致上訴人無法工作以維持生活，且因經濟欠佳而守法意識
    薄弱，致發生本案，惟上訴人與告訴人達成和解，現上訴人
    家有年老父母及子女多人，靠上訴人在外謀取微薄薪資以維
    持家庭生活，如執行有期徒刑10月，家中生活迫於絕境，請
    求從輕量刑，以啟自新云云。惟查，原審以被告於準備程序
    中就被訴事實為有罪之陳述，經裁定由受命法官獨任進行簡
    式審判程序；且被告之犯行，業據被告於偵查及原審審理時
    坦承不諱，核與告訴人甲○○之指證情節相符，復有「委託
    購買憑證」影本2紙、財團法人金融聯合徵信中心信用卡查
    詢資料1紙可資佐證，足認被告之自白與事實相符，並審酌
    被告前於93年間，因佯稱為海巡署官員，有管道可代為投資
    台洋營造股份有限公司，並在台南縣為土地買賣為由，向他
    人詐騙款項，甫經臺灣臺南地方法院檢察署於96年3月間提
    起公訴，尚在原審以96年度易字第422號審理中，竟毫不知
    警醒，復不思循正途賺取所需，僅因經濟狀況欠佳，即於96
    年7月間再以類似手法向告訴人甲○○詐取金錢，顯見其守
    法意識薄弱，唯念其犯後坦承犯行，並與告訴人甲○○達成
    和解，暨被告之學歷、職業、家庭狀況等一切情狀，量處有
    期徒刑10月，原審法院已詳述其所憑證據、認定理由及量刑
    依據。從形式上觀察，原判決並無認定事實錯誤、量刑瑕疵
    或違背法令之情形可言。被告上訴理由僅泛以家中經濟狀況
    欠佳、已與被害人和解，請求從輕量刑云云，惟該等情況業
    經原審判決採為量刑之依據，且記載詳實，是被告此部分之
    抗辯，顯係未具體指摘原判決關於量刑究竟有何違法或不當
    之情形。依上揭說明，本件上訴不合上訴之法定要件，應予
    駁回，並不經言詞辯論為之。
三、據上論斷，應依刑事訴訟法第367條前段、第372條，判決如
    主文。
中    華    民    國    98    年    6     月    12    日
                  刑事第二庭  審判長法  官  葉居正
                                    法  官  郭千黛
                                    法  官  洪碧雀
以上正本證明與原本無異。
不得上訴。
                                    書記官  魏芝雯
中    華    民    國    98    年    6     月    12    日


司法院資訊處製作；財團法人民間司法改革基金會備份。
